# 请教陈版及各位老师

提问人：冰与水 时间：2015-05-01 17:14:46
母子公司之间发生内部商品交易，在购入方当期全部对集团外实现销售的情况下，在合并报表层面还要做一笔调整分录: 借:营业收入贷:营业成本 请问，这样做的根据和目的是什么？仅仅是为了减少合并层面营业收入和营业成本的本期发生额，使之与在集团整体层面看该商品只出售了一次相一致吗？

回答人：chenyiwei
合并报表编制“一体性原则”的要求，将合并报表主体作为一个整体，使合并报表仅反映该主体对外发生的交易对其财务状况、经营成果和现金流量的影响，如同该内部交易未发生过一样。如果该子公司是非全资子公司，该抵销事项还同时影响到净利润在母公司股东和少数股东之间的分配。

提问人：冰与水 时间：2015-05-02 14:02:04
您说的这个是当存在未实现内部交易损益的情形，如果是在当期内部交易全部实现对集体外出售呢？

回答人：chenyiwei
虽然年末没有未实现损益，但该抵销分录中被抵销的收入、成本项目分别在不同公司的账面上，所以要根据其所在公司的权益结构分配给多数股东和少数股东。记得近期版面上讨论过此问题，可以搜索一下。

提问人：anbojiuwangzi 时间：2015-05-03 14:38:45
可以理解成抵消合并利润表收入、成本的规模吗？@chenyiwei

回答人：chenyiwei
不是简单地抵销重复金额，而是站在合并报表主体的层面，仅反映合并主体对外交易的结果，即在合并报表主体的层面运用各会计准则的确认和计量原则。